【裁判字號】    96,交易,115
【裁判日期】    970630
【裁判案由】    過失致死
【裁判全文】
臺灣臺南地方法院刑事判決             96年度交易字第115號
公  訴  人  臺灣臺南地方法院檢察署檢察官
被      告  甲○○
選任辯護人  徐朝琴律師
上列被告因過失致死案件，經檢察官提起公訴（九十六年度偵字
第八二四０號），本院判決如下：
    主  文
甲○○因過失致人於死，處有期徒刑拾月，減為有期徒刑伍月，
如易科罰金，以新臺幣壹仟元折算壹日。緩刑貳年。
    事  實
一、甲○○於民國九十五年七月六日十六時許，駕駛車牌號碼２
    ８０７—ＮＲ號自用小客車（下稱２８０７—ＮＲ號車）沿
    臺南市○區○○路由東往西方向直行，而行經該路與育德路
    （向南）、北安路一段二一二巷（向北）之交岔路口時，本
    應注意行車速度應依標誌之規定，不得超速行駛，並應注意
    前方人車狀況，隨時採取必要之安全措施，以避免危險之發
    生，而依其智識、能力及依當時天候晴天、日間自然光線、
    道路為四岔路、路面乾燥無缺陷、亦無障礙物、視距良好，
    並無不能注意之情事，仍以時速五十公里以上之速度超速行
    駛，適有由羅彬騎乘之車牌號碼ＣＢ８—２７３號重型機
    車，從北安路一段二一二巷巷口騎入上開交岔路口，甲○○
    因車速過快，且疏未注意路口人車動態，致其所駕駛之２８
    ０７—ＮＲ號車之車頭撞及羅彬所騎乘之機車，並將該機
    車之車身向前拖行約二十二點九公尺後始停住，導致羅彬
    人車倒地而受有右側胸腹腿撞挫傷併骨折之傷害，經送財團
    法人奇美醫院急救，仍於同日十八時三十分許不治死亡。甲
    ○○於肇事後，留在現場，向據報到場處理車禍事宜且尚不
    知肇事者為何人之臺南市警察局交通警察隊警員，主動表示
    其即為肇事車輛之駕駛者，並進而接受裁判。
二、案經臺灣臺南地方法院檢察署檢察官自動檢舉偵辦。
  理  由
一、本件係經被告甲○○於準備程序為有罪之表示，而經本院裁
    定以簡式審判程序加以審理，依刑事訴訟法第二百七十三條
    之二、第一百五十九條第二項之規定，不適用傳聞法則有關
    限制證據能力之相關規定，合先敘明。
二、訊據被告對於上揭事實均坦承不諱，核與證人郭瓊雯、吳永
    義於偵訊中證述情節相符，並有道路交通事故現場圖、道路
    交通事故調查報告表(一)、(二)、被害人羅彬之財團法人奇美
    醫院診斷證明書及及臺灣臺南法院檢察署檢察官相驗屍體證
    明書、法醫驗斷書各一份，以及道路交通事故照片三十三幀
    可稽，事證明確，被告犯行洵堪認定。
三、核被告所為，係犯刑法第二百七十六條第一項之過失致人於
    死罪。被告在肇事後於警方尚不知何人犯罪前，即主動向前
    往處理之臺南市警察局交通警察隊車禍處理小組警員坦承為
    肇事人，並自首接受裁判，有臺南市警察局交通事故肇事人
    自首情形紀錄表可憑，業合乎刑法第六十二條前段所指對於
    未發覺之罪自首而受裁判之要件，且堪認其自首係出於內心
    悔悟，故依刑法第六十二條前段規定減輕其刑。爰審酌被告
    駕駛汽車未能遵守行車安全規則，一時疏忽肇事致被害人死
    亡，造成生命喪失而無從彌補之情事，使被害人之親人承受
    無法挽救之遺憾，然念其犯後尚知坦承犯行，犯後態度堪認
    良好等一切情狀，量處如主文所示之刑，又被告犯罪行為時
    間，在九十六年四月二十四日以前，在九十六年四月二十四
    日以前，且所犯罪名又非中華民國九十六年罪犯減刑條例第
    三條所列不得減刑之範圍，應依同條例第二條第一項規定，
    減其宣告刑二分之一，再按犯最重本刑為五年以下有期徒刑
    以下刑之罪，依中華民國九十六年罪犯減刑條例規定減為六
    個月以下有期徒刑，應於為減刑裁判時，併諭知易科罰金折
    算標準，同條例第九條定有明文，被告所犯係最重本刑為五
    年以下有期徒刑以下刑之罪，復因中華民國九十六年罪犯減
    刑條例之規定減為六個月以下之有期徒刑，應併予諭知易科
    罰金之折算標準。
四、次查被告先前未曾受有期徒刑以上刑之宣告，有臺灣高等法
    院被告全國前案紀錄表一份在卷可憑，素行並非不良，其因
    一時疏忽未及注意，致罹犯罪，然知自首並坦承犯行，且現
    於咖啡店擔任店員，從事正當工作，復業與被害人家屬達成
    賠償和解，並獲被害人家屬原諒，有本院九十七年度南簡調
    字第六二一號調解筆錄一份可稽，足見被告尚有積極彌補過
    錯之舉動，信經本次偵查、審理程序，當知所警惕而無再犯
    之虞，本院因認上開所宣告之刑以暫不執行為適當，爰依刑
    法第七十四條第一項第一款規定，併予諭知緩刑二年，以啟
    自新。
據上論斷，應依刑事訴訟法第二百七十三條之一第一項、第二百
九十九條第一項前段，刑法第二百七十六條第一項、第六十二條
前段、第七十四條第一項第一款，刑法施行法第一條之一第一項
、第二項前段，中華民國九十六年罪犯減刑條例第二條第一項第
三款、第七條、第九條，判決如主文。
本案經檢察官林朝文到庭執行職務。
中    華    民    國    97    年    6     月    30    日
                    交通法庭  法  官  陳威龍
以上正本證明與原本無異。
如不服本判決應於收受本判決後10日內向本院提出上訴書狀，並
應敘述具體理由。如未敘述上訴理由者，應於上訴期間屆滿後20
日內向本院補提理由書狀（均須按他造當事人之人數附繕本）「
切勿逕送上級法院」。
                               書記官 鄭吉裕
中    華    民    國    97    年    6     月    30    日
附錄本案論罪科刑法條全文：
刑法第276條第1項
因過失致人於死者，處二年以下有期徒刑、拘役或二千元以下罰
金。


司法院資訊處製作；財團法人民間司法改革基金會備份。
